# 请教chenyiwei老师，大额预付款采购问题

提问人：marsxps 时间：2015-12-24 17:20:36
陈老师，您好。第一种情况，公司与供应商合同约定：支付预付款 2000 万（预付款余额大于 2000 万）相应地，给予公司采购价低于该现货铝锭价市场价 1000 元（假设市场价 10000 元），采购款另付；第二种情况，公司与供应商合同约定：支付预付款 2000 万（预付款余额大于 2000 万）一年后按约定价 9000 元采购，同时以该预付款 2000 万抵采购款。 第一种情况，公司实际以 9000 元（非公允价）采购，以预付 2000 万提供融资为代价，会计处理应如何？我个人认为，按当时采购市场价 10000 元入账，差额 1000 元作为财务费用-融资收益。 第二种情况，该合同是否属于套期保值工具？

回答人：chenyiwei
你说的这两个合同条款，其经济实质和对被审计单位的财务影响、各方权利义务关系等基本是一致的，因此处理原则也应当是相同的。 从实质上说，被审计单位是向供应商提供融资，以免收部分融资费用的方式换取日后供应商对公司的采购降价。因此按照你说的方法（融资收益和日后的采购成本分别按市场公允价值确认）是较为合适的做法。 第二个合同不涉及运用套期会计方法，因为套期工具必须是衍生工具，而衍生工具的判断标准之一是“不要求初始净投资，或与对市场情况变化有类似反应的其他类型合同相比，要求很少的初始净投资”，而你现在预付 2000 万，这个初始净投资已经不少了，所以不是衍生工具。